【裁判字號】    92,訴,557
【裁判日期】    921120
【裁判案由】    槍砲彈藥刀械管制等
【裁判全文】
臺灣板橋地方法院刑事判決                          九十二年度訴字第五五七號
    公  訴  人  臺灣板橋地方法院檢察署檢察官
    被      告  乙○○
右列被告因偽造文書案件，經檢察官提起公訴（九十一年度偵字第二一九四九號），
本院判決如左：
    主  文
乙○○共同行使偽造私文書，足以生損害於他人，處有期徒刑肆月，如易科罰金，以
參佰元折算壹日。變造「甲○○」名義國民身分證上換貼之「丙○」照片壹張，板信
商業銀行第00000000000000號活期儲蓄存款存摺壹本（含內頁甲○○
印文壹枚），金融卡壹張，偽造「甲○○」之印章壹顆，板信商業銀行存摺存款戶約
定書上偽造之「甲○○」簽名壹枚、印文肆枚，板信商業銀行活期儲蓄存摺印鑑卡上
偽造之「甲○○」簽名壹枚、印文壹枚均沒收。
    事  實
一、乙○○明知丙○所持有「甲○○」名義之國民身分證（該身分證係丙○於民國九
    十一年四月間某日，在台北縣中和市○○路某處拾獲後，予以侵占入己，丙○所
    涉侵占遺失物及另變造國民身分證、駕駛執照部分另案審理），係丙○自行換貼
    其本人照片後所變造之特種文書，竟與丙○二人基於共同行使變造特種文書、偽
    造文書之犯意聯絡，於九十一年四月二十二日上午，先推由乙○○前往台北縣板
    橋市○○○路上某印章店，利用不知情之店員偽刻「甲○○」之印章一顆，再由
    丙○於同日下午二時許，持該變造之甲○○身分證及偽造之「甲○○」印章，前
    往台北縣板橋市○○○路三三九號「板信商業銀行民族分行」內，冒用甲○○之
    名義在「板信商業銀行存摺存款戶約定書」上，偽造「甲○○」之簽名一枚（起
    訴書誤載為二枚）、印文四枚，接續在「板信商業銀行活期儲蓄存摺印鑑卡」上
    偽造「甲○○」之簽名一枚、印文一枚，並在偽造上開該開戶資料之文書後，連
    同先前所變造之「甲○○」名義國民身分證，持以行使向該銀行存入現金新台幣
    一百元開戶，表示係甲○○本人開戶之用意，而取得板信商業銀行第00000
    000000000號活期儲蓄存款存摺一本（含內頁偽造之甲○○印文一枚）
    ，金融卡一張，足以生損害於甲○○及板信商業銀行客戶資料管理之正確性。嗣
    於九十一年四月三十日上午十一時許，在台北縣板橋市○○路四三０巷十七之四
    號五樓為警查獲，並扣得換貼丙○照片變造之甲○○國民身分證一張、甲○○名
    義之板信商業銀行第00000000000000號活期儲蓄存款存摺一本，
    及金融卡一張，始查悉上情。
二、案經台灣板橋地方法院檢察署檢察官自動檢舉偵查起訴。
    理  由
一、訊據被告乙○○對右揭行使變造特種文書、行使偽造私文書之犯罪事實，於本院
    審理中坦承不諱，核與同案被告丙○供述之情節大致相符，並有換貼丙○照片變
    造之「甲○○」國民身分證一張、板信商業銀行存摺存款戶約定書一張、板信商
    業銀行活期儲蓄存摺印鑑卡一張在卷可稽，並有板信商業銀行第0000000
    0000000號活期儲蓄存款存摺一本，及金融卡一張扣案可供佐證，本案事
    證明確，被告乙○○之犯行洵堪認定，應依法論科。
二、核被告乙○○所為，係犯刑法第二百十六條、第二百十條之行使偽造私文書罪，
    刑法第二百十六條、第二百十二條之行使變造特種文書罪。被告乙○○偽刻印章
    、偽造署押之行為，為偽造私文書之部分行為，不另論罪；被告乙○○偽造私文
    書後復持以行使，其偽造之低度行為，應為行使之高度行為所吸收，亦不另論罪
    （被告乙○○未參與被告丙○變造國民身分證特種文書之行為）。被告丙○、乙
    ○○就以上所犯之罪，有犯意聯絡，行為分擔，為共同正犯。又被告乙○○推由
    被告丙○以一行使行為同時行使變造國民身分證特種文書、偽造之開戶資料私文
    書，係一行為觸犯數罪名之想像競合犯，應依刑法第五十五條之規定，從一重論
    以刑法第二百十六條、第二百十條之行使偽造私文書罪處斷，公訴人認二罪為方
    法、目的之牽連犯關係，容有誤會。爰審酌被告乙○○犯罪之動機、目的、手段
    ，介入犯罪之程度，犯罪所生之危害，及犯罪後坦承犯行，態度尚稱良好等一切
    情狀，量處如主文所示之刑，並諭知易科罰金之折算標準，以資懲儆。
三、扣案變造「甲○○」名義國民身分證上換貼之「丙○」照片一張，係共犯丙○所
    有供犯罪用之物，應依刑法第三十八條第一項第二款規定宣告沒收。扣案板信商
    業銀行第00000000000000號活期儲蓄存款存摺一本（含內頁甲○
    ○印文一枚），金融卡一張，則係共犯丙○所有因本件犯罪所得之物，應依刑法
    第三十八條第一項第三款之規定宣告沒收。另偽造之「甲○○」印章一顆，並未
    扣案，但無證據證明業已滅失；而板信商業銀行存摺存款戶約定書、印鑑卡均已
    交付板信商業銀行收執，非被告乙○○或共犯丙○所有之物，但板信商業銀行存
    摺存款戶約定書上偽造之「甲○○」簽名一枚、印文四枚，板信商業銀行活期儲
    蓄存摺印鑑卡上偽造之「甲○○」簽名一枚、印文一枚，均屬偽造之署押，皆應
    依刑法第二百十九條之規定宣告沒收之。
據上論斷，應依刑事訴訟法第二百九十九條第一項前段、第二百七十三條之一第一項
，刑法第二十八條、第二百十六條、第二百十條、第二百十二條、第五十五條、第四
十一條第一項前段、第二百十九條、第三十八條第一項第二款、第三款，罰金罰鍰提
高標準條例第一條前段、第二條，判決如主文。
本案經檢察官王家春到庭執行職務。
中      華      民      國    九十二    年     十一     月     二十     日
                                        臺灣板橋地方法院刑事第七庭
                                            法  官  鄭  水  銓
右正本證明與原本無異。
如不服本判決，應於判決送達後十日內，向本院提出上訴狀。
                                            書記官  謝  明  倫
中      華      民      國    九十二    年     十一     月    二十七    日
附錄本案論罪科刑法條全文：
刑法第二百十條
偽造、變造私文書，足以生損害於公眾或他人者，處五年以下有期徒刑。
刑法第二百十二條
偽造、變造護照、旅券、免許證、特許證及關於品行、能力服務或其他相類之證書、
介紹書，足以生損害於公眾或他人者，處一年以下有期徒刑、拘役或三百元以下罰金
。
刑法第二百十六條
行使第二百十條至第二百十五條之文書者，依偽造、變造文書或登載不實事項或使登
載不實事項之規定處斷。


司法院資訊處製作；財團法人民間司法改革基金會備份。
